【裁判字號】    95,訴,686
【裁判日期】    950428
【裁判案由】    毒品危害防制條例
【裁判全文】
臺灣桃園地方法院刑事判決               95年度訴字第686號
公  訴  人  臺灣桃園地方法院檢察署檢察官
被      告  甲○○
指定辯護人  本院公設辯護人乙○○
上列被告因違反毒品危害防制條例案件，經檢察官提起公訴（95
年度毒偵字第534 號）及移送併辦（95年度毒偵字第1526號），
被告於準備程序進行中，就被訴事實為有罪之陳述，本院告知其
簡式審判程序之旨，聽取當事人意見後，裁定由受命法官獨任依
簡式審判程序審理，檢察官復聲請改依協商程序而為判決，茲判
決如下：
    主  文
甲○○連續施用第一級毒品，累犯，處有期徒刑壹年貳月。扣案
之第一級毒品海洛因參包（驗餘淨重參點貳玖公克，含極微量第
一級毒品海洛因殘渣之外包裝參個重零點柒肆公克）沒收銷燬；
注射針筒貳支、削尖吸管壹支沒收。
    事實及理由
一、犯罪事實：甲○○前因施用毒品案件，經本院以90年度毒聲
    字第469 號裁定送觀察、勒戒後，因有繼續施用毒品傾向，
    再以90年度毒聲字第1192號裁定令入戒治處所施以強制戒治
    1 年，而於民國91年10月2 日強制戒治執行完畢釋放出所，
    並由臺灣桃園地方法院檢察署檢察官於91年11月11日以91年
    度戒偵字第615 號為不起訴處分在案；又因施用毒品案件，
    經本院以92年度毒聲字第938 號裁定令入戒治處所施以強制
    戒治，惟於93年1 月9 日因毒品危害防制條例修正施行出所
    ，而此次施用毒品犯行，另經檢察官提起公訴，由本院以92
    年度訴字第1140號判處有期徒刑10月確定，甫於93年11月4
    日縮刑期滿執行完畢。詎仍不知悔改，於上開強制戒治執行
    完畢釋放後5 年內，復基於施用第一級毒品海洛因之概括犯
    意，自95年1 月13日中午某時起至95年4 月10日晚間6 、7
    時止，在其桃園縣八德市○○街181 巷20之3 號住處、桃園
    縣八德市○○街185 巷4 號之3 友人住處等地，以削尖吸管
    將第一級毒品海洛因置入注射針筒並加水液化後施打之方式
    ，連續施用第一級毒品海洛因多次，平均1 日即施用1 次。
    嗣分別於95年1 月13日下午4 時20分許、95年3 月2 日下午
    4 時30分許，在桃園縣桃園市○○路與建國路口、桃園縣八
    德市○○街185 巷4 號之3 友人住處等地，為警查獲，並分
    別扣得第一級毒品海洛因1 包（驗餘淨重0.06公克，含極微
    量海洛因殘渣之外包裝1 個重0.17公克）；第一級毒品海洛
    因2 包（驗餘淨重3.23公克，含極微量海洛因殘渣之外包裝
    2 個重0.57公克）、其所有供（非專供）施用第一級毒品海
    洛因所用之注射針筒2 支及削尖吸管1 支。
二、證據：
（一）被告甲○○於警詢、檢察官訊問及本院審理時之自白。
（二）桃園縣政府警察局桃園分局被採尿人姓名編號對照表（尿
      液檢體編號：D-950205）、臺灣檢驗科技股份有限公司出
      具之濫用藥物尿液檢驗報告（尿液檢體編號：D-950205）
      ；桃園縣政府警察局八德分局被採尿人姓名編號對照表暨
      檢體監管紀錄表（尿液檢體編號：K-35）、臺灣檢驗科技
      股份有限公司出具之濫用藥物尿液檢驗報告（尿液檢體編
      號：K-35）各1 份。
（三）扣案之第一級毒品海洛因1 包（驗餘淨重0.06公克，含極
      微量海洛因殘渣之外包裝1 個重0.17公克）、第一級毒品
      海洛因2 包（驗餘淨重3.23公克，含極微量海洛因殘渣之
      外包裝2 個重0.57公克）、被告所有供（非專供）施用第
      一級毒品海洛因所用之注射針筒2 支、削尖吸管1 支。
（四）法務部調查局調科壹字第080010994 、000000000 號鑑定
      通知書各1 份。
（五）臺灣桃園地方法院檢察署檢察官91年度戒偵字第615 號不
      起訴處分書、臺灣高等法院被告前案紀錄表各1 份。
三、被告就上開犯罪事實已認罪，經本院指定公設辯護人協助其
    進行協商，當事人雙方於審判外達成如主文所示科刑之合意
    。經查，被告之自白，有上開證據足認屬實，並與本院認定
    之事實相符，審酌被告之犯罪行為主要係戕害自身，並未直
    接積極損害他人之利益，且犯後坦承犯行，態度尚稱良好，
    暨其施用毒品之動機、目的、手段、施用毒品之次數及其素
    行等情狀，上開協商內容尚無不當之處，本案復查無刑事訴
    訟法第455 條之4 第1 項各款所列情形，檢察官聲請改依協
    商程序而為判決，本院爰不經言詞辯論，於協商合意範圍內
    為協商判決。
四、應適用之法條：刑事訴訟法第273 條之1 第1 項、第455 條
    之2 第1 項、第455 條之4 第2 項、第455 條之8 、第454
    條第2 項，毒品危害防制條例第10條第1 項、第18條第1 項
    前段，刑法第11條、第56條、第47條、第38條第1 項第2 款
    。
五、本判決除有刑事訴訟法第455 條之4 第1 項第1 款、第2 款
    、第4 款、第6 款、第7 款所定情形之一，或違反同條第2
    項規定者外，不得上訴。
六、如有前述例外得上訴之情形，又不服本件判決，得自收受判
    決送達之日起10日內，向本院提出上訴書狀，上訴於第二審
    法院。
中    華    民    國    95    年    4     月    28    日
                     刑事第十庭    法  官  許炎灶
以上正本證明與原本無異。
                                   書記官  文巧雲
中    華    民    國    95    年    4     月    28    日
附錄本案論罪科刑法條：毒品危害防制條例第10條第1 項。
毒品危害防制條例第10條
施用第一級毒品者，處六月以上五年以下有期徒刑。
施用第二級毒品者，處三年以下有期徒刑。


司法院資訊處製作；財團法人民間司法改革基金會備份。
